

Rafael Lemos

Sou um profissional comprometido e dedicado, com uma sólida formação acadêmica e experiência profissional diversificada em áreas administrativas e financeiras. Possuo um perfil dinâmico e proativo, capaz de enfrentar desafios e buscar soluções de forma eficiente. Minha trajetória educacional e profissional reflete meu constante desejo de aprendizado e aprimoramento.

CONTATO

- (85) 99293-5769
- O Cidade dos Funcionários Fortaleza Ceará
- igspace rafaelemosfregmail.com
- in linkedin.com/in/rafalemosfrs
- github.com/rafalemosfrs

IDIOMAS



Espanhol Básico

EDUCAÇÃO

06/2021 - 06/2023 CIÊNCIAS DA COMPUTAÇÃO

Faculdade Estácio

07/2023 - ATUALMENTE ANÁLISE E DESENV. DE SISTEMAS Unifor

EXPERIÊNCIA

03/2018 - 12/2020 APRENDIZ ADMINISTRATIVO

M Dias Branco - Fábrica Fortaleza

08/2021 - 12/2022 AUXILIAR ADMINISTRATIVO

Ceará Energia - Energia Solar

12/2022 - 04/2023 DIRETOR FINANCEIRO

KNN Idiomas

HABILIDADES

QUALIFICAÇÕES

Pensamento criativo
Proatividade
Capacidade de inovação
Resolução de problemas
Organização e arquivamento
Trabalho em equipe
Adaptabilidade
Pacote Office
Javascript, HTML e CSS

2019 AUXILIAR ADMINISTRATIVO SENAI

2023 GESTÃO FINANCEIRA MUNDI

2024 - ATUALMENTE
DESENVOLVIMENTO FULLSTACK
Digital College

ADICIONAIS

2024 SERVIÇO SOCIAL VOLUNTÁRIO

Associação Mães Atípicas - AMA Famílias